臺灣彰化地方法院刑事判決　　　　　　　94年度訴字第1211號
公　訴　人　臺灣彰化地方法院檢察署檢察官
被　　　告　甲○○
　　　　　　　　　　　8號(
上列被告因違反毒品危害防制條例案件，經檢察官提起公訴（94
年度毒偵字第2847號），被告於本院準備程序中就被訴事實為有
罪之陳述，經本院合議庭裁定改依簡式審判程序審理，並判決如
下：
    主  文
甲○○連續施用第一級毒品，累犯，處有期徒刑拾月；又連續施
用第二級毒品，累犯、處有期徒刑陸月，扣案之球型玻璃吸管壹
支沒收。應執行有期徒刑壹年月，扣案之球型玻璃吸管壹支沒
收。
    事  實
一、劉益城前因施用毒品案件，經裁定送觀察、勒戒後，認無繼
    續施用毒品之傾向，已於民國90年7 月4 日執行完畢釋放，
    並由福建金門地方法院檢察署檢察官以90年度連毒偵字第3
    號為不起訴處分；又因施用毒品案件，經本院於93年1 月14
    日以92年度彰簡字第616 號判決判處有期徒刑4 月確定，已
    於93年9 月20日縮刑期滿執行完畢。猶不思悔改，於前揭觀
    察、勒戒執行完畢釋放後5 年內，復基於施用第一級毒品海
    洛因之概括犯意，自94年5 月31日下午11時許起，至94年8
    月21日下午9 時許止，在其位於彰化縣花壇鄉○○村○○街
    102 巷17弄18號之住所等處，以將海洛因混合礦泉水後用針
    筒注射體內之方式，連續施用第一級毒品海洛因多次，頻率
    約每1 星期施用1 次；另基於施用第二級毒品安非他命之概
    括犯意，自94年2 月間某日起，至94年8 月21日下午10時許
    止，在同前之處所，以將安非他命置於球型玻璃吸管中，再
    點火加熱使產生煙霧吸用之方式，連續施用第二級毒品安非
    他命多次，頻率約每3 天施用1 次。期間內於94年6 月3 日
    上午11時30分許，在上址住處為警查獲，並扣得其所有，供
    其施用第二級毒品安非他命犯罪所用之球型玻璃吸管1 支；
    另起訴後於94年8 月24日因拘提到案後進入臺灣彰化看守所
    時採驗其尿液亦呈鴉片類及安非他命類藥物陽性反應，而於
    本院審理中供出上情。
二、案經彰化縣警察局員林分局報告臺灣彰化地方法院檢察署檢
    察官偵查起訴。
    理  由
一、被告劉益城於準備程序中，先就前揭犯罪事實為有罪之陳述
    ，且所犯係死刑、無期徒刑、最輕本刑為三年以上有期徒刑
    以外之罪，經本院合議庭依刑事訴訟法第273 條之1 第1 項
    之規定，裁定由法官一人獨任進行簡式審判程序，合先敘明
    。
二、上開犯罪事實，業據被告於本院審理中坦承不諱，且被告於
    前揭時地經採其尿液送驗之結果，呈甲基安非他命及嗎啡陽
    性反應（按一般施用海洛因者會在其體內代謝為嗎啡成分殘
    留，並經由尿液排出），有彰化縣警察局員林分局委託檢驗
    尿液代號與真實姓名對照認證單、彰化縣衛生局94年6 月13
    日煙檢字第942392號煙毒尿液檢驗成績書、詮昕科技股份有
    限公司濫用藥物尿液檢驗報告、檢體採收紀錄表及中山醫學
    大學附設醫院藥物濫用檢測中心報告書影本各1 份附卷可稽
    ，並有球型玻璃吸管1 支扣案可佐；再參以施用第一級毒品
    海洛因具成癮性，在生理上或心理上都會對海洛因產生強烈
    的需求與依賴，一旦停用，會有發汗、流淚、緊張、無法入
    睡、出現劇烈嘔吐、發冷、血壓升高等禁斷症狀，而施用第
    二級毒品甲基安非他命極易成癮，並產生強烈心理渴求，極
    難戒絕，濫用後會有心悸、頭痛、胸痛、昏迷等症狀等情，
    足徵被告自白與事實相符，堪予採信。而被告前因施用毒品
    案件，經裁定送觀察、勒戒後，認無繼續施用毒品之傾向，
    已於90年7 月4 日執行完畢釋放，有臺灣高等法院被告前案
    紀錄表1 份在卷可參，被告於前揭觀察、勒戒執行完畢釋放
    後5 年內，再犯施用毒品犯行，亦堪認定。本案事證已臻明
    確，被告施用第一級毒品海洛因、第二級毒品安非他命犯行
    堪予認定，應依法論科。
三、核被告所為，係犯毒品危害防制條例第10條第1 項、第2 項
    之施用第一級毒品、第二級毒品罪。其為供己施用而於施用
    前持有海洛因及安非他命之低度行為，各為其施用之高度行
    為所吸收，均不另論罪。又被告先後多次施用第一、二級毒
    品犯行，各屬時間緊接，所犯為構成要件相同之罪名，顯均
    係基於概括犯意反覆為之，應分別依連續犯之規定，論以一
    罪，並均依法加重其刑。其所犯連續施用第一、二級毒品罪
    二罪間，犯意各別，罪名有異，應予分論併罰。被告前開犯
    罪事實中，除於94年6 月3 日或前3 日內某時施用海洛因一
    次之犯行，及自94年2 月某日起至94年6 月3 日上午5 時許
    止，連續施用安非他命多次之犯行，經檢察官提起公訴外，
    其餘部分之犯行雖未據檢察官提起公訴，惟該部分犯行與檢
    察官起訴經本院論罪部分有連續犯裁判上一罪之關係，自均
    為起訴效力所及，應由本院併予審理，附此敘明。又查被告
    曾因施用毒品案件，經本院以92年度彰簡字第616 號判決判
    處有期徒刑4 月確定，已於93年9 月20日縮刑期滿執行完畢
    ，有臺灣高等法院被告前案紀錄表乙紙附卷可憑，其受此有
    期徒刑執行完畢後，5 年以內再犯有期徒刑以上之罪，為累
    犯，均應依法遞予加重其刑。爰審酌被告前因施用毒品案件
    ，經法院判刑確定，甫於93年9 月20日執行完畢，竟又自94
    年2 月某日起復行施用毒品，且於94年6 月3 日為警查獲後
    仍未能停止施用毒品犯行，足見其自制能力尚有未足，有接
    受相當期間監禁教化之必要，以促其及早矯正吸毒惡習；惟
    念及被告犯罪之動機、目的係因施用毒品之習性難以戒除，
    其犯罪手段僅係戕害自己之身心、施用毒品次數、時間及犯
    罪後雖坦承犯行，但係經拘提始到案之態度等一切情狀，分
    別量處如主文所示之刑，並定其應執行之刑，以示懲儆。扣
    案之球型玻璃吸管1 支，為被告所有，且係供其施用第二級
    毒品安非他命犯罪所用之物，業據被告於本院審理時供明在
    卷，爰依刑法第38條第1 項第2 款之規定宣告沒收之。
據上論斷，應依刑事訴訟法第273 條之1 第1 項、第299 條第1
項前段，毒品危害防制條例第10條第1 項、第2 項，刑法第11條
前段、第56條、第51條第5 款、第47條、第38條第1 項第2 款，
判決如主文。
本案經檢察官鮑慧忠到庭執行職務。
中　　華　　民　　國　　94　　年　　9 　　月　　 9　　日
　　　　　　　　　刑事第一庭  法　官　吳永梁
以上正本證明與原本無異。
如不服本判決，應於判決送達後10日內向本院提出上訴狀 (須附
繕本)。
中　　華　　民　　國　　94　　年　　9　　月　　12 　　日
                              書記官  陳美敏
附錄論罪科刑法條全文：
毒品危害防制條例第10條
施用第一級毒品者，處六月以上五年以下有期徒刑。
施用第二級毒品者，處三年以下有期徒刑。
